【裁判字號】    99,上訴,856
【裁判日期】    991122
【裁判案由】    妨害性自主等
【裁判全文】
臺灣高等法院臺南分院刑事判決         99年度上訴字第856號
上  訴  人
即  被  告  甲○○
選任辯護人  江信賢  律師
            曾靖雯  律師
            謝凱傑  律師
上列上訴人因妨害性自主等案件，不服臺灣臺南地方法院99年度
訴字第448號中華民國99年7月28日第一審判決（起訴案號：臺灣
臺南地方法院檢察署98年度偵字第16044號），提起上訴，本院
判決如下：
    主  文
上訴駁回。
    事  實
一、甲○○於民國98年11月1日晚間11時許載同Ａ女（警卷代號
    ：00000000號，真實姓名年籍詳卷）至址設臺南市○區○○
    路229號之「長榮興汽車旅館」後，在該旅館203室，由Ａ女
    為甲○○按摩，嗣Ａ女因故表示不願意再為甲○○按摩，甲
    ○○因而覺得受辱，同時Ａ女手機不斷響起，甲○○憤而基
    於以強暴妨害人行使權利之犯意，為阻止Ａ女接聽手機，將
    手機強行搶走接聽，向來電人喝稱：「再打來我明天就去找
    你！」等語，以此強暴方式妨害Ａ女行使權利。嗣並另基於
    強制性交之犯意，褪去自己及Ａ女之全身衣物後，違反Ａ女
    之意願，先強行以手指插入Ａ女性器官，再抓Ａ女頭部，強
    令Ａ女為其口交，而強制性交得逞。嗣Ａ女待甲○○入睡後
    ，倉皇逃離，撥打電話向友人莊淙驛求救，並前往派出所報
    警，而查悉上情。
二、案經Ａ女訴由台南市警察局第一分局報請臺灣臺南地方法院
    檢察署檢察官偵查起訴。
    理  由
一、按被告以外之人於審判外之陳述，雖不符刑事訴訟法第159
    條之1至第159條之4之規定，而經當事人於審判程序同意作
    為證據，法院審酌該言詞陳述或書面陳述作成時之情況，認
    為適當者，亦得為證據，刑事訴訟法第159條之5第1項定有
    明文。本判決所引用之下列供述及非供述證據，被告及其選
    任辯護人於本院行準備程序程序中，表示同意作為證據（見
    本院卷第29頁），本院審酌各該證據作成之情況，認為適當
    ，復經本院於審判期日就上開證據依法進行調查、辯論，依
    刑事訴訟法第159條之5規定，自有證據能力。
二、上揭事實業據被告甲○○（下稱被告）坦承不諱（見本院卷
    第52頁反面、第53頁），核與證人Ａ女於警詢之指述（見警
    卷第9頁至第12頁）及偵查中具結證述（偵查卷第27頁至第
    29頁）遭被告性侵之情節相符，復與證人莊淙驛於偵查中結
    證稱Ａ女向其求救過程吻合（偵查卷第44頁至第46頁），並
    有證人莊淙驛手機雙向通聯紀錄（偵卷第48頁）、「長榮興
    汽車旅館」旅客登錄表（警卷第21頁）、長榮興汽車旅館監
    視器畫面翻拍照片7張（警卷第23頁至第25頁）、現場照片
    16張（警卷第26頁至第34頁）、被告傳送與告訴人Ａ女之道
    歉簡訊翻拍畫面2張（警卷第20頁）在卷可稽，足見被告之
    自白核與事實相符，應可採信。本案事證明確，被告犯行堪
    以認定，應依法論科。
三、按「稱性交者，謂非基於正當目的所為之下列性侵入行為：
    一、以性器進入他人之性器、肛門或口腔，或使之接合之行
    為。二、以性器以外之其他身體部位或器物進入他人之性器
    、肛門，或使之接合之行為。」刑法第10條第5項定有明文
    。本件被告以手指進入Ａ女性器，及以其性器進入Ａ女口腔
    之行為，應分屬前開法條第2款、第1款所列之性交行為，自
    可確定。是核被告所為，係犯刑法第304條第1項之強制罪及
    刑法第221條第1項對於女子犯強制性交罪。被告先後以手指
    進入Ａ女性器，及以其性器進入Ａ女口腔之強制性交行為，
    時間、地點均密接，且侵害同一法益，應論以接續犯。而其
    所犯強制罪與強制性交罪，犯意各別，行為互殊，應分論併
    罰。
四、辯護人於原審及本院雖以：本件被告與告訴人間，本有一定
    之交情，當時雙方前往汽車旅館，確有性交易之合意，之所
    以發生糾紛，乃係因告訴人於提供按摩服務時，手機一直響
    鈴，始有違反告訴人意願之情事發生，加以被告並無前科，
    當日亦有飲酒，並無進一步為性器官之侵害行為及限制行動
    自由之情事，且與告訴人和解，經告訴人於審理中具狀撤回
    傷害部分之追訴，又被告之父親甫過世不到一年，母親亦因
    心臟疾病於99年初接受開刀，有賴被告身兼父職予以照護日
    後生活等語，請求本院依刑法第59條之規定酌減其刑，並聲
    請傳喚證人吳瑛淞及函詢臺南市警察局第一分局，以證明告
    訴人原服務之印象美容名店為有色情交易之按摩店云云。惟
    查告訴人之職業及有無其他性經驗與被告是否對之強制性交
    無關，自無傳喚證人吳瑛淞之必要，另據臺南市警察局第一
    分局於99年10月15日函覆本院稱：本分局98年至99年10月止
    未曾接獲民眾檢舉「印象美容名店」色情交易情事，本分局
    自行規劃臨檢有六次，未查獲不法等語（見本院卷第34頁）
    ，亦無法證實被告之上開主張；且按刑法第59條之酌量減輕
    其刑，必須犯罪另有特殊之原因與環境，在客觀上足以引起
    一般同情，認為即予宣告法定低度刑期尤嫌過重者，始有其
    適用，此有最高法院45年臺上字第1165號判例意旨可資參照
    ，辯護人其餘主張，固有和解書（見偵查卷第18頁）、被告
    之戶籍謄本（見原審卷第19頁）、被告之母劉甘妙診斷證明
    書（見原審卷第20頁至第22頁）、Ａ女99年6月5日刑事陳報
    狀（就傷害部分撤回告訴）（見原審卷第33頁）存卷可憑，
    然辯護人前揭所稱Ａ女與被告和解及被告已知悔過等節，乃
    屬刑法第57條第10款「犯罪後之態度」之範疇，況Ａ女於本
    院審理時猶對被告對其加諸之犯行直言無法原諒被告，至於
    被告無前科，素行良好，及其家庭狀況等情狀，均僅可為法
    定刑內從輕科刑之標準，非可得據為酌量減輕之理由，此外
    復查無被告於行為當時有何特殊之原因、環境或時空背景，
    在客觀上足以引起一般同情之情事，自與刑法第59條所定要
    件不符，故辯護人據以請求減刑，於法尚有未合。
五、原審以被告犯罪事證明確，因予適用刑法第221條第1項、第
    304條第1項、第51條第1項第5款，刑法施行法第1條之1之規
    定，並審酌被告因細故即妨害Ａ女接聽電話，且為逞一己之
    私慾，並以強暴方法對Ａ女強制性交，妨害他人性自主權，
    使Ａ女身心俱受摧殘，所為均無足取，然念及其並無犯罪前
    科，素行尚佳，且已賠償Ａ女新臺幣25萬元（見偵卷第18頁
    ），另參酌其犯罪之動機、目的及其智識程度、生活狀況等
    一切情狀，就被告所犯強暴妨害人行使權利罪部分，判處有
    期徒刑月，就被告所犯對於女子以強暴之方法而為性交罪
    部分，量處有期徒刑年貳月，並定其應執行刑為有期徒刑
    年月。本院核其認事用法並無不合，量刑亦已詳細說明
    其所憑之依據，並無失當或違法之處，被告上訴意旨仍以告
    訴人任職於有性交易服務之按摩店，被告為其客戶，當日原
    本有性交易之協議，因被告當時飲酒過多，告訴人手機一直
    響，始生氣犯下本案，應有可憫之處云云，指摘原判決未依
    刑法第59條規定減輕其刑有所違誤，依上所述，為無理由，
    應駁回其上訴。
據上論結，應依刑事訴訟法第368條，判決如主文。
本案經檢察官劉得鉦到庭執行職務。
中    華    民    國    99    年    11    月    22    日
                  刑事第二庭    審判長法  官  葉居正
                                      法  官  張桂美
                                      法  官  陳春長
以上正本證明與原本無異。
強制性交罪部分如不服本判決應於收受送達後10日內向本院提出
上訴書狀，其未敘述上訴理由者，並得於提起上訴後10日內向本
院補提理由書（均須按他造當事人之人數附繕本）「切勿逕送上
級法院」。
其餘部分不得上訴。
                                      書記官  李育儒
中    華    民    國    99    年    11    月    22    日
附錄本案論罪科刑法條：
中華民國刑法第304條第1項
以強暴、脅迫使人行無義務之事或妨害人行使權利者，處3年以
下有期徒刑、拘役或3百元以下罰金。
中華民國刑法第221條第1項
對於男女以強暴、脅迫、恐嚇、催眠術或其他違反其意願之方法
而為性交者，處3年以上10年以下有期徒刑。

司法院資訊處製作；財團法人民間司法改革基金會備份。
